# Ata de Reunião do dia 07/04

## Histórico de versões
| Data       | Versão | Descrição            | Autor | Revisor |
| ---------- | ------ | -------------------- | -----    | ------- |
| 11.04.2022 | 1.0    | Criação do documento | [Thais Rebouças](https://github.com/Thais-ra) | [Yudi Yamane](https://github.com/yudi-azvd) |    

Reunião realizada no _Discord_

Data da reunião: 07 de abril de 2022

Redigida por: [Thais Rebouças](https://github.com/Thais-ra)

### Participantes:

- [Abraão Alves](https://github.com/Abraao1231) 
- [Amanda Nobre](https://github.com/AmandaNbr)
- [Matheus Calixto](https://github.com/matheuscvp)
- [Thais Rebouças](https://github.com/Thais-ra)
- [Yudi Yamane](https://github.com/yudi-azvd)

## Pauta da Reunião

Reunião para definir as atividades que serão entregues na apresentação final.
- Feedbacks do professor
- Próxima entrega

## Reunião
### Primeiro momento

No primeiro momento foi discutido tudo o que será entregue até a apresentação final, a partir disso foi definido prioridades e tarefas.
As entregas foram divididas em 2 momentos, a primeira tem prazo até a próxima reunião do dia 14 de abril, enquanto a segunda tem prazo até a reunião q antecede a próxima gravação.

### Segundo momento

Foi decidido que durante a semana seguinte será realizado principalmente a refatoração dos documentos de verificação, sendo essa refatoração feita pelos membros que os criou inicialmente. E na semana que antecede a entrega final será feito a refatoração dos documentos verificados.
Além disso, também foi definido quais integrantes do time seriam responsáveis pelas tarefas dessa primeira semana.

# Tabelas de atividades
## Próxima reunião

| Atividade | Responsáveis |
| ------------------------------------ | --------------------------------------------- |
| Melhorar a introdução da verificação | [Abraão Alves](https://github.com/Abraao1231) |
| Doc de apresentacao 6 | [Matheus Calixto](https://github.com/matheuscvp) |
| Colocar links pras tecnicas na priorização | [Amanda Nobre](https://github.com/AmandaNbr) |
| Refatorar as verificações (incrementar os checklists) | Todos os membros |
| Ata de reunião | [Thais Rebouças](https://github.com/Thais-ra) |


## Próxima entrega: Apresentação final

| Atividade | 
| --------- | 
| Fazer a versão 2.0 dos documentos verificados |
| Colocar div nas tabelas: personas, todas de elicitação, priorização, todas as modelagens, backward e forward |
| Referenciar a div correta nos docs: modelagens, backward e forward |
| Links para palavras que são léxicos |
| Doc de apresentacao 7 |
| Gravar apresentação final (23 sabado)  |