# Ata de Reunião do dia 02/02

## Histórico de versões
| Data       | Versão | Descrição            | Autor                                         | Revisor                                                                                   |
| ---------- | ------ | -------------------- | --------------------------------------------- | ----------------------------------------------------------------------------------------- |
| 25.02.2022 | 1.0    | Criação do documento | [Thais Rebouças](https://github.com/Thais-ra) | [Amanda Nobre](https://github.com/AmandaNbr), [Yudi Yamane](https://github.com/yudi-azvd) |

Reunião realizada no _Discord_

Data da reunião: 17 de Fevereiro de 2022

Redigida por: [Thais Rebouças](https://github.com/Thais-ra)

### Participantes:

- [Abraão Alves](https://github.com/Abraao1231) 
- [Amanda Nobre](https://github.com/AmandaNbr)
- [Matheus Calixto](https://github.com/matheuscvp)
- [Matheus Sousa](https://github.com/gatotabaco)
- [Thais Rebouças](https://github.com/Thais-ra)
- [Yudi Yamane](https://github.com/yudi-azvd)

## Pauta da Reunião

Reunião para saber o andamento do projeto, bem como priorizar e unir os requisitos elicitados por cada dupla.

- Ver o que já foi feito
- Discutir sobre cada técnica realizada
- Unir todos os requisitos elicitados
- Priorizar os requisitos
- Atualizar o planejamento

## Reunião
### Primeiro momento

No primeiro momento da reunião as tarefas passadas anteriormente foram conferidas e foi discutido a escolha de cada técnica de elicitação, tal qual a sua realização.

### Segundo momento

A equipe preencheu uma [planilha](https://docs.google.com/spreadsheets/d/1A9S7m5qZyEicxEGya0-_TwxxCdiWlWU5_3WwHXQd4a0/edit#gid=0) com todos os requisitos elicitados e se deu inicio a priorização dos mesmos.
Nessa momento o grupo sentiu a necessidade de realizar uma nova técnica, a de instrospecção.

### Terceiro momento

Foram atribuídas as atividades a serem feitas pelos membros para a segunda entrega.

# Tabelas de atividades

## Próxima entrega

| Atividade                          | Responsáveis                                                                                   |
| ---------------------------------- | ---------------------------------------------------------------------------------------------- |
| Documento de Brainstorm            | [Abraão Alves](https://github.com/Abraao1231) e [Amanda Nobre](https://github.com/AmandaNbr)   |
| Documento de Análise de Protocolo  | [Matheus Sousa](https://github.com/gatotabaco) e [Thais Rebouças](https://github.com/Thais-ra) |
| Documento de Introspecção          | [Amanda Nobre](https://github.com/AmandaNbr)                                                   |
| Documento de Observação            | [Yudi Yamane](https://github.com/yudi-azvd)                                                                                           |
| Documento de Resultado/Priorização | [Yudi Yamane](https://github.com/yudi-azvd)                                                                                           |
| Slide da apresentação              | [Abraão Alves](https://github.com/Abraao1231)                                                  |
| Gravação da apresentação           | Todos                                                                                          |
| Edição do vídeo da apresentação    | [Matheus Calixto](https://github.com/matheuscvp)                                               |
