# Ata de Reunião do dia 02/02

## Histórico de versões
| Data       | Versão | Descrição            | Autor                                         | Revisor                                      |
| ---------- | ------ | -------------------- | --------------------------------------------- | -------------------------------------------- |
| 25.02.2022 | 1.0    | Criação do documento | [Thais Rebouças](https://github.com/Thais-ra) | [Amanda Nobre](https://github.com/AmandaNbr) |

Reunião realizada no _Discord_

Data da reunião: 23 de Fevereiro de 2022

Redigida por: [Thais Rebouças](https://github.com/Thais-ra)

### Participantes:

- [Abraão Alves](https://github.com/Abraao1231) 
- [Amanda Nobre](https://github.com/AmandaNbr)
- [Matheus Calixto](https://github.com/matheuscvp)
- [Matheus Sousa](https://github.com/gatotabaco)
- [Thais Rebouças](https://github.com/Thais-ra)
- [Yudi Yamane](https://github.com/yudi-azvd)

## Pauta da Reunião

Reunião de alinhamento com o time para planejar a terceira e a quarta entrega que terão datas bem próximas e discutir sobre a entrega anterior.

- Definir pontos de melhoria
- Definir atividades a serem realizadas para as entregas dos dias 06/03 e 09/03
- Dividir tarefas entre os membros do grupo

## Reunião
### Primeiro momento

O primeiro momento da reunião foi dedicado a discutir sobre o feedback dos monitores e do professor. O grupo não estava entrando em consenso sobre criar ou não personas, então foi realizado uma votação e optamos por criar personas.

### Segundo momento

Foram atribuídas as atividades a serem feitas pelos membros para a segunda entrega.

# Tabelas de atividades

## Melhorias

| Atividade                                                  | Responsáveis                                                                                                                                |
| ---------------------------------------------------------- | ------------------------------------------------------------------------------------------------------------------------------------------- |
| Adicionar referências no Brainstorm                        | [Abraão Alves](https://github.com/Abraao1231)                                                                                               |
| Criar documento para o R$ 100                              | [Yudi Yamane](https://github.com/yudi-azvd)                                                                                                 |
| Arrumar a barra lateral (separar a priorização)            | [Yudi Yamane](https://github.com/yudi-azvd)                                                                                                 |
| Personas e antipersona                                     | [Abraão Alves](https://github.com/Abraao1231), [Matheus Sousa](https://github.com/gatotabaco) e [Yudi Yamane](https://github.com/yudi-azvd) |
| Corrigir IDs dos requisitos                                | [Amanda Nobre](https://github.com/AmandaNbr)                                                                                                |
| Criar template de atas de reunião e documentar as passadas | [Thais Rebouças](https://github.com/Thais-ra)                                                                                               |
| Melhorar cronograma                                        | [Amanda Nobre](https://github.com/AmandaNbr)                                                                                                |
| Criar novo template de documentação, adicionando revisores | [Amanda Nobre](https://github.com/AmandaNbr)                                                                                                |

## Próxima entrega do dia 06/03

| Atividade                 | Responsáveis                                     |
| ------------------------- | ------------------------------------------------ |
| Cenários                  | [Matheus Sousa](https://github.com/gatotabaco)   |
| Léxico                    | [Amanda Nobre](https://github.com/AmandaNbr)     |
| Use Case                  | [Yudi Yamane](https://github.com/yudi-azvd)      |
| Especificação Suplementar | [Matheus Calixto](https://github.com/matheuscvp) |

## Próxima entrega do dia 09/03

| Atividade                     | Responsáveis                                  |
| ----------------------------- | --------------------------------------------- |
| Histórias de Usuário, Backlog | [Thais Rebouças](https://github.com/Thais-ra) |
| NFR Framework                 | [Abraão Alves](https://github.com/Abraao1231) |
